【裁判字號】    90,易,70
【裁判日期】    900223
【裁判案由】    竊盜
【裁判全文】
臺灣高雄地方法院刑事判決                              九十年度易字第七號
    公訴人  臺灣高雄地方法院檢察署檢察官
    被  告  乙○○
右列被告因竊盜案件，經檢察官提起公訴（八十九年度偵字第一九一九四號），本院
判決如左：
    主  文
乙○○攜帶兇器毀壞門扇而竊盜，累犯，處有期徒刑捌月。
    事  實
一、乙○○曾因竊盜及妨害自由案件，經臺灣屏東地方法院及本院以八十五年度易字
    第一二六０號判決及八十五年度訴字第二一四七號判決，分別判處有期徒刑一年
    二月及一年六月確定，合併應執行有期徒刑二年八月，於民國八十九年二月八日
    執行完畢，詎其仍不知悔改，復於八十九年八月二十五日十七時五十分許，途經
    高雄市新興區○○○路六十四號世國飯店後門時，見該後門無人看管且未上鎖，
    竟意圖為自己不法之所有，先由後門進入該飯店地下室，再持其所有客觀上具危
    險攻擊性兇器之十字槁一把，於破壞構成地下室大門一部分之門鎖後，侵入地下
    室竊得該飯店所有之墨綠色西服一件、省電燈泡一個及手提包一只（內有小型牙
    膏及牙刷）。嗣於其欲離去之際，為世國飯店副理甲○○發現，而報警當場在該
    飯店一樓外面查獲乙○○已將前開竊得之墨綠色西服穿在身上，手持前開竊得之
    手提包，並在其身穿之墨綠色西服口袋起出省電燈泡一個。
二、案經高雄市政府警察局左營分局移送臺灣高雄地方法院檢察署檢察官偵查起訴。
    理  由
一、訊據被告乙○○固不否認確曾於八十九年八月二十五日十七時五十分許，到世國
    飯店地下室而為警查獲等情，惟矢口否認有何加重竊盜犯行，辯稱：當天經過世
    國飯店時，有人叫伊去該飯店地下室幫忙抬東西，並說等一下老闆就會來，因為
    身上只剩新臺幣（下同）二百元，所以就進去地下室擦櫃臺，至於伊被查獲時係
    穿深藍色西服，不是穿墨綠色西服，省電燈泡是其自己購買，手提包一只是老人
    會送的，伊被冤枉云云。經查：本件被告如何持其所有客觀上具危險攻擊性兇器
    之十字槁，於破壞世國飯店構成地下室大門一部分之門鎖後，侵入該飯店地下室
    竊得該飯店所有之墨綠色西服一件、省電燈泡一個及手提包一只等情，業據當時
    任職於被害人世國飯店之副理甲○○迭於警訊、偵查及本院審理時指訴詳盡，除
    核與現場查獲員警即證人丙○○○○到庭證述情節相符外，並有搜索扣押證明筆
    錄及贓物認領保管收據各一紙在卷可資佐證，而被告確在該飯店一樓外面為警查
    獲其身穿竊得之墨綠色西服，手持前開竊得之手提包，並在其身穿之墨綠色西服
    口袋起出省電燈泡一個，亦據證人鍾進貴證述明確，被告雖辯稱當天經過世國飯
    店時，有人叫伊去該飯店地下室幫忙抬東西，惟其既無法提供相關資料供本院調
    查其所述是否真實，且依被告之供詞，其原係受託「抬東西」，然被告卻在地下
    室「擦櫃臺」，甚至將該飯店所有之墨綠色西服穿在身上，並帶走省電燈泡一個
    及手提包一只，故其前開辯詞，自不足採信。況被告雖另辯稱省電燈泡是自己購
    買，手提包一只是老人會送的，惟此既為世國飯店副理甲○○當庭否認，且前開
    手提包內所放置之小型牙膏及牙刷等物，確屬於一般飯店使用之物，加以被告於
    本院訊問為小型牙膏及牙刷做何用途時，所供稱要去六龜渡假等語，與其自承當
    時身上僅有二百元之節亦不相當，則其辯稱無竊取前揭物品云云，顯不值採信。
    是本件至此事證已臻明確，被告犯行洵堪認定，應依法加以論科。
二、核被告乙○○所為係犯刑法第三百二十一條第一項第三款、第二款之攜帶兇器毀
    壞門扇竊盜罪。公訴意旨雖認被告所為係犯同條項第一款之罪，惟案發當天之日
    沒時間約為十八時二十二分許，有臺灣地區日出日沒時刻表在卷可稽，被告行竊
    當時並非夜間，此亦經世國飯店副理甲○○指陳無誤，故公訴意旨稍有誤會，應
    予敘明。又被告曾因竊盜及妨害自由案件，經臺灣屏東地方法院及本院分別判處
    有期徒刑一年二月及一年六月確定，合併應執行有期徒刑二年八月，於八十九年
    二月八日執行完畢，有臺灣高等法院被告全國前案紀錄表可按，其於五年以內再
    犯本件有期徒刑以上之罪，為累犯，應依法加重其刑。爰審酌被告之犯罪動機、
    目的、手段，與生活狀況、品行、智識程度，竊得之財物非鉅，暨其於本院審時
    一再否認犯行，飾詞卸責，態度不佳等一切情狀，量處如主文所示之刑，以示儆
    懲。至被告行竊所用之客觀上具危險攻擊性兇器十字槁一把並未扣案，且經世國
    飯店副理甲○○陳稱已無法尋獲，為免執行之困難，爰不予宣告沒收，併此敘明
    。
據上論斷，應依刑事訴訟法第二百九十九條第一項前段，刑法第三百二十一條第一項
第三款、第二款、第四十七條，判決如主文。
本案經檢察官劉昀到庭執行職務。
中      華      民      國    九十      年      二      月    二十三    日
                                臺灣高雄地方法院刑事第七庭
                                  法  官  劉傑民
右正本證明與原本無異。
如不服本判決，應於判決送達後十日內，向本院提出上訴狀。
                                書記官    林豐富
中    華    民    國      九十      年      二      月      二十七      日
附錄本判決論罪法條
刑法第三百二十一條第一項第二、三款
犯竊盜罪而有左列情形之一者，處六月以上五年以下有期徒刑：
  二、毀越門扇、牆垣或其他安全設備而犯之者。
  三、攜帶兇器而犯之者 。


司法院資訊處製作；財團法人民間司法改革基金會備份。
